【裁判字號】    98,訴,3278
【裁判日期】    990331
【裁判案由】    毒品危害防制條例
【裁判全文】
臺灣板橋地方法院刑事判決              98年度訴字第3278號
公  訴  人  臺灣板橋地方法院檢察署檢察官
被      告  甲○○
上列被告因違反毒品危害防制條例案件，經檢察官提起公訴（98
年度毒偵字第5226號) ，被告於本院準備程序中就被訴事實為有
罪之陳述，經本院合議庭裁定由受命法官獨任進行簡式審判程序
，判決如下：
    主  文
甲○○施用第一級毒品，累犯，處有期徒刑捌月，扣案之注射針
筒貳支均沒收；又施用第二級毒品，累犯，處有期徒刑肆月，扣
案之甲基安非他命吸食器壹組沒收。應執行有期徒刑拾月，扣案
之注射針筒貳支及甲基安非他命吸食器壹組均沒收。
    事  實
一、甲○○前於民國93年間因施用毒品案件，經本院以93年度毒
    聲字第601 號裁定送觀察勒戒後，認其有繼續施用毒品傾向
    ，再經本院以94年度毒聲字第5 號裁定送強制戒治，於94年
    8 月17日認無繼續戒治之必要執行完畢出監，並由臺灣板橋
    地方法院檢察署檢察官於94年9 月5 日以94年度戒毒偵字第
    338 號為不起訴處分。詎甲○○於強制戒治執行完畢出監後
    5 年內之95年間，再因施用毒品案件，經本院於96年2 月9
    日以95年度訴字第3581號判處有期徒刑6 月確定，並經本院
    以96年度聲減字第3170號裁定減刑為有期徒刑3 月，於96年
    10月6 日縮刑期滿執行完畢( 於本案構成累犯) 。猶不知悔
    改，復分別基於施用第一級毒品海洛因及第二級毒品甲基安
    非他命之犯意，於98年7 月17日18時26分為警採尿回溯前26
    、96小時內某時許（起訴書誤載為98年7 月17日18時26分警
    訊筆錄制作完成前72小時內），在不詳地點，以將海洛因摻
    水置入注射針筒加以注射於身體部位之方式，施用海洛因一
    次；另以將甲基安非他命置於玻璃球吸食器內以火燒烤產生
    煙霧後吸食之方式，施用第二級毒品甲基安非他命一次。嗣
    於98年7 月17日16時40分許，為警在臺北縣新莊市○○街與
    公園路口查獲，並扣得甲○○所有之注射針筒2 支( 已使用
    過) 及甲基安非他命吸食器1 組( 起訴書略載為安非他命吸
    食器) 。
二、案經臺北縣政府警察局新莊分局移送臺灣板橋地方法院檢察
    署檢察官偵查後提起公訴。
    理  由
一、程序方面：按除被告所犯為死刑、無期徒刑、最輕本刑為3
    年以上有期徒刑之罪或高等法院管轄第一審案件者外，於第
    一次審判期日前之準備程序進行中，被告先就被訴事實為有
    罪之陳述時，審判長得告知被告簡式審判程序之旨，並聽取
    當事人、代理人、辯護人及輔佐人之意見後，裁定進行簡式
    審判程序，刑事訴訟法第273 條之1 第1 項定有明文。經核
    ，本件被告甲○○所犯係死刑、無期徒刑、最輕本刑為3 年
    以上有期徒刑以外之罪，其於準備程序中就被訴事實為有罪
    之陳述，經法官告知簡式審判程序之旨，並聽取公訴人、被
    告之意見後，本院爰依首揭規定，合議裁定由受命法官獨任
    進行簡式審判程序，合先敘明。
二、經查，上揭犯罪事實業據被告於本院準備程序及審理時坦承
    不諱，而被告於98年7 月17日18時26分許為警所採尿液送臺
    灣檢驗科技股份有限公司檢驗結果，發現確有嗎啡、可待因
    、甲基安非他命陽性反應，並有臺灣檢驗科技股份有限公司
    98年8 月6 日濫用藥物檢驗報告、臺北縣政府警察局偵辦煙
    毒、麻醉藥品案被移送人姓名及代碼對照表各1 份在卷可憑
    ，並有臺北縣政府警察局新莊分局搜索扣押筆錄、扣押物品
    目錄表各1 份，及注射針筒2 支( 已使用過) 及甲基安非他
    命吸食器1 組扣案可茲佐證，足認被告前開自白應與事實相
    符，應予信實。又被告前於93年間因施用毒品案件，經本院
    以93年度毒聲字第601 號裁定送觀察勒戒後，認其有繼續施
    用毒品傾向，再經本院以94年度毒聲字第5 號裁定送強制戒
    治，於94年8 月17日認無繼續戒治之必要執行完畢出監，並
    由臺灣板橋地方法院檢察署檢察官於94年9 月5 日以94年度
    戒毒偵字第338 號為不起訴處分，然被告於強制戒治執行完
    畢出監後5 年內之95年間，再因施用毒品案件，經本院於96
    年2 月9 日以95年度訴字第3581號判處有期徒刑6 月確定，
    嗣並經本院以96年度聲減字第3170號裁定減刑為有期徒刑3
    月，於96年10月6 日縮刑期滿執行完畢等情，有臺灣高等法
    院被告前案紀錄表附卷可憑。被告既於前揭強制戒治執行完
    畢釋放後5 年內再犯本件施用毒品罪，依毒品危害防制條例
    第23條第2 項之規定，即應依法予以訴追處罰。
三、按海洛因及甲基安非他命分別係毒品危害防制條例第2 條第
    2 項第1 款、第2 款所規定之第一級毒品及第二級毒品，故
    核被告所為，係犯該條例第10條第1 項之施用第一級毒品罪
    及同條第2 項之施用第二級毒品罪，其施用前持有海洛因、
    甲基安非他命之低度行為，應為施用之高度行為所吸收，不
    另論罪。被告所犯上開二罪，犯意有別，行為互殊，應予分
    論併罰。又被告前有如犯罪事實欄所載之論罪科刑執行情形
    ，有臺灣高等法院被告前案紀錄表附卷可憑，其於受徒刑執
    行完畢後5 年內，故意再犯本案有期徒刑以上之罪，為累犯
    ，均應依刑法第47條第1 項加重其刑。爰審酌被告前經觀察
    勒戒及強制戒治仍未能戒斷其施用毒品之惡習，惟其犯後坦
    承其過，態度良好，核施用毒品屬於自殘行為，犯罪手段尚
    屬輕微，及其犯罪動機、目的、生活狀況、智識程度、所生
    危害等一切情狀，分別量處如主文所示之刑，及定其應執行
    刑，以資懲儆。又扣案注射針筒2 支( 已使用過) 及甲基安
    非他命吸食器1 組，均係被告所有，分別供其施用第一級毒
    品海洛因及第二級毒品甲基安非他命所用之物，業據被告供
    承在卷，爰依刑法第38條第1 項第2 款之規定宣告沒收之。
    又原起訴書雖就被告於98年7 月9 日20時許涉嫌施用第二級
    毒品甲基安非他命之犯行一併提起公訴，惟業經起訴檢察官
    於98年11月6 日以98年度聲撤字第37號撤回起訴，有撤回起
    訴書乙份附卷足佐，該部分即非本院應審究之範圍，附此敘
    明。
據上論斷，應依刑事訴訟法第273 條之1 第1 項、第299 條第1
項前段，毒品危害防制條例第10條第1 項、第2 項，刑法第11條
前段、第47條第1 項、第38條第1 項第2 款、第51條第5 款，判
決如主文。
本案經檢察官黃致中到庭執行職務。
中    華    民    國    99    年    3     月    31    日
                  刑事第十四庭  法  官   陳昭筠
以上正本證明與原本無異。
如不服本判決應於送達後10日內向本院提出上訴狀。
                                書記官   黃文儀
中    華    民    國    99    年    4     月    1     日
附錄本案論罪科刑法條全文
毒品危害防制條例第10條
施用第一級毒品者，處 6 月以上 5 年以下有期徒刑。
施用第二級毒品者，處 3 年以下有期徒刑。

司法院資訊處製作；財團法人民間司法改革基金會備份。
